【裁判字號】    95,裁,1878
【裁判日期】    950824
【裁判案由】    藥事法
【裁判全文】
最  高  行  政  法  院  裁  定
                                     95年度裁字第01878號
上  訴  人  立天時代股份有限公司
代  表  人  甲○○
被 上訴 人  臺北市政府衛生局
代  表  人  宋晏仁
上列當事人間因藥事法事件，上訴人對於中華民國94年3月23日
臺北高等行政法院93年度訴字第460號判決，提起上訴，本院裁
定如下：
    主  文
上訴駁回。
上訴審訴訟費用由上訴人負擔。
    理  由
一、按對於高等行政法院判決之上訴，非以其違背法令為理由，
    不得為之，行政訴訟法第242條定有明文。同法第243條第1
    項規定，判決不適用法規或適用不當者，為違背法令；而判
    決有第243條第2項所列各款情形之一者，其判決當然違背法
    令。又提起上訴，應以上訴狀表明上訴理由並應添具關於上
    訴理由之必要證據，復為同法第244條第1項第4款及第2項所
    明定。準此，當事人提起上訴，如以原審判決有行政訴訟法
    第243條第1項不適用法規或適用不當為理由時，其上訴狀應
    有具體之指摘，並揭示該法規之條項或其內容；如以原審判
    決有第243條第2項所列各款情形之當然違背法令為理由時，
    其上訴狀應揭示合於該款之事實。如上訴狀未依此項方法表
    明，或其所表明者，顯與上開法條規定之情形不相合時，即
    難認為已對原審判決之違背法令有具體之指摘，其上訴自難
    認為合法。
二、上訴意旨略謂：原判決就藥事法第69條所謂宣傳「醫療效能
    」之認定，漏未斟酌上訴人援引之本院91年度判字第1886號
    判決所揭示「必也標示/暗示/影射身體機能之改善及幫助避
    免疾病」之認定標準，亦漏未斟酌上訴人援引本院89年度判
    字第2935號判決所揭示「於認定某商品宣傳預防．．．疾病
    ，是否有違反藥事法第69條之可責性時，應考慮該商品是否
    有導致聽者誤信而延誤採取全面預防措施之虞」之法理，且
    均未說明不予採納之理由；復以原判決理由「．．．至原告
    所舉如附件所列商品之廣告，因其案情與系爭產品外包裝之
    標示有間，尚難執為系爭產品標示之論據．．．」就上訴人
    所舉商品廣告和系爭產品外包裝之如何案情有間，並未說明
    ，即斷不予以斟酌上訴人所舉商品廣告，原判決在認事用法
    上實有疏失不當云云。
三、經核上開理由，並未指明原判決有何不適用法規或適用不當
    ，或有違背司法院解釋或本院判例之具體情事，上訴人所引
    本院91年度判字第1886號及89年度判字第2935號判決，並非
    判例，自無拘束原判決之效力。上訴人擷取上開判決之部分
    理由，認為須涉及暗示或影射身體機能之改善及可幫助避免
    疾病；及導致聽者誤信而延誤採取全面預防措施之虞，方屬
    藥事法第69條所稱之「醫療效能」云云，而忽視上開判決係
    認定「宜而爽遠紅外線內衣」之廣告：「．．．促進血液循
    環、增進新陳代謝、可幫助避免高血壓、冠狀病、糖尿病、
    中風等疾病．．．」及「磁寶磁化水生成器」之廣告內容有
    ：「改善不孕症、胃酸過多、便秘、頭皮屑、香港腳、喉嚨
    發炎」等語，均已涉及醫療效能之宣傳，是上訴人之上開主
    張自無可採。另原判決業已指明上訴人所舉如附件所列商品
    之廣告，因其案情與系爭產品外包裝之標示有間，尚難執為
    系爭產品標示不違法之論據；何況各該案例如有違反藥事法
    規定之情形，即應論罰，亦不能例外，經核於法並無違背。
    從而，上訴人以上開理由指摘原判決不當，難認已對原判決
    之違背法令有具體之指摘，依首揭規定，本件上訴為不合法
    ，應予駁回。
四、依行政訴訟法第249條第1項前段、第104條、民事訴訟法第
    95條、第78條，裁定如主文。
中    華    民    國    95    年    8     月    24    日
                  第二庭審判長法  官  廖  政  雄
                              法  官  鍾  耀  光
                              法  官  姜  仁  脩
                              法  官  簡  朝  振
                              法  官  胡  國  棟
以  上  正  本  證  明  與  原  本  無  異
中    華    民    國    95    年    8     月    24    日
                              書記官  蘇  金  全


司法院資訊處製作；財團法人民間司法改革基金會備份。
